【裁判字號】    95,上更(一),41
【裁判日期】    950620
【裁判案由】    毒品危害防制條例
【裁判全文】
臺灣高等法院臺中分院刑事判決      95年度上更(一)字第41號
上  訴  人
即  被  告  丙○○
上列上訴人因違反毒品危害防制條例案件，不服臺灣南投地方法
院94年度訴字第358號，中華民國94年7月12日第一審判決（起訴
案號：臺灣南投地方法院檢察署94年度毒偵字第517號、94年度
偵字第1477號），提起上訴，本院判決經最高法院發回原審，本
院判決如下：
    主  文
上訴駁回。
    事  實
一、丙○○於民國89年間曾因竊盜與違反毒品危害防制條例案件
    ，分別經法院判處有期徒刑10月、6月確定，且經定其應執
    行之刑為有期徒刑1年2月，並於91年7月8日縮刑期滿執行完
    畢。又因施用第二級毒品案件，經先後二次裁定送觀察、勒
    戒後，均認無繼續施用毒品之傾向釋放，並由檢察官為不起
    訴處分確定。再因施用第二級毒品案件，經法院裁定令入戒
    治處所施以強制戒治，並於91年1月13日付保護管束期滿執
    行完畢。又於93年1月間，因施用第一、二級毒品案件，經
    臺灣南投地方法院於93年8月12日以93年度訴字第243號分別
    判處有期徒刑1年、8月，並定其應執行刑為有期徒刑1年6月
    確定。丙○○基於轉讓第一級毒品海洛因之概括犯意，自93
    年10月間某日起至94年2月3日止，連續在南投縣埔里鎮○○
    路○段47號、國姓鄉○○村○○○○○路旁、國姓鄉福龜村
    某草莓園附近與草屯鎮南開技術學院附近等處，以每次相隔
    約3、4日至1週之頻率，多次免費提供數量不詳之海洛因供
    乙○○施用；又基於轉讓第二級毒品安非他命之概括犯意，
    自93年10月間某日起至94年2月3日止，連續在上開地點，以
    每次相隔約10日之頻率，多次免費提供數量不詳之安非他命
    供乙○○施用。
二、案經南投縣政府警察局埔里分局移送臺灣南投地方法院檢察
    署偵查起訴。
    理  由
一、被告上訴後雖矢口否認有何前揭轉讓第一、二級毒品之犯行
    ，辯稱：伊從來沒有提供任何毒品給乙○○，他要吸都自己
    買云云。經查：
  (1)被告係於94年2月4日凌晨1時20分許在南投縣埔里鎮○○路○
    段47號，與乙○○同時為警查獲，其於當日經與乙○○隔離
    偵訊後，已自白稱：「（問：有無提供毒品給乙○○？）有
    ，給他海洛因及安非他命，他要施用我就給他，不用代價。
    我是去年約九月認識他，海洛因從去年約十月開始給他，陸
    陸續續一直到昨天為止都不用錢，給他安非他命的時間也是
    一樣」、「（問：為何免費給他毒品？）因為是好朋友」、
    「（問：這些毒品有無要供給乙○○施用？）沒有，他如果
    向我要，我也會給他」、「（問：是否承認犯轉讓、施用海
    洛因、安非他命罪？）承認」等語，核與證人乙○○於同日
    偵訊時結證稱：「我都向丙○○討，他就會給我，我是去年
    九月中旬認識他，約十月份開始給我海洛因，陸陸續續一直
    到昨天為止，安非他命也是大約從去年十月開始給我，也是
    一直到昨天為止」、「我所施用的海洛因與安非他命確實是
    丙○○給我的，是從認識他之後」等語相符。
  (2)又被告於94年4月27日第二次偵訊時雖翻異前詞，改辯稱：
    「我自從認識乙○○到被查獲為止，都沒有提供任何毒品給
    乙○○施用，我上次偵訊說有提供，是因為當時毒癮發作，
    導致我講話沒有經過思考」云云。惟證人乙○○於94年4月
    27日、5月9日偵訊時，仍證述與前揭第一次偵訊時相同之內
    容，且補充證稱：「（問：丙○○免費提供海洛因與安非他
    命給你的時間是否如今年2月4日偵訊時所言？）是那段時間
    沒錯，海洛因約三、四天至一星期向丙○○要一次，安非他
    命約十多天向他要一次，都是免費的」、「（問：你向他要
    毒品的地點在那裡？）在南投縣埔里中山路2段47號、國姓
    鄉北山村台十四線旁、及草屯南開技術學院附近、國姓鄉福
    龜村我工作的草莓園等處，有時候是一起出去就向他要毒品
    施用，有時候是打電話給他，他剛好經過就向他拿，例如台
    十四線旁」、「（問：丙○○每次提供海洛因與安非他命給
    你施用之數量為何？）海洛因每次約給我 1小包，有時用紙
    包，有時用塑膠袋裝，安非他命也是一樣」、「這次查獲的
    毒品是他的，我沒有出資，他從認識我之後也有免費提供海
    洛因與安非他命給我施用，情形如同我之前所說」等語。乙
    ○○與被告並無仇恨，二人就本案而言亦無對立或利害關係
    ，且二人間亦有相當之朋友情誼，故乙○○顯無設詞攀誣被
    告之必要與可能，其證述之內容應堪信為真實。況被告於原
    審審理時亦就上揭連續轉讓第一、二級毒品予乙○○之犯行
    為認罪之自白，並對證人乙○○之上開證述表示沒意見而同
    意採為證據，且自白稱：「（問：每次轉讓海洛因給乙○○
    的重量是多少？）一點點而已，是放在一跟香菸的量，約一
    杓子」、「（問：每次轉讓安非他命給乙○○的重量是多少
    ？）一點點而已，也是大約一杓子」等語，核與乙○○之證
    述大致相同，被告上開自白亦堪認與事實相符。被告上訴後
    猶聲請傳訊證人乙○○，經核即無再予傳訊之必要。
  (3)又乙○○確曾自93年6月初起至94年2月3日18時許止，連續
    施用海洛因多次；另自93年7月底起至94年2月3日13時許止
    ，連續施用安非他命多次，而於94年2月4日凌晨1時30分許
    ，在南投縣埔里鎮○○路○段47號為警查獲，且經警採尿送
    驗結果，呈嗎啡與安非他命陽性反應，又經送觀察、勒戒後
    ，認無繼續施用毒品之傾向，業由檢察官為不起訴處分確定
    等情，有該不起訴處分書在卷可按，亦即乙○○確有施用海
    洛因與安非他命之情事，益證其上揭證述，並非憑空捏造。
  (4)被告於原審對證人乙○○之筆錄表示沒意見（見原審卷第43
    頁），且供稱：「不用在傳訊乙○○（見原審卷第36頁），
    足證被告對乙○○之證言並不爭執。
  (5)被告於本院又辯稱之前在檢察官及原審承認此部分犯行，係
    固毒癮發作云云，惟經本院函南投看守所，經覆稱：「被告
    於94年2月4日至94年7月15日羈押期間無精神狀態異常等語
    」（見本院卷第65頁），被告所辯毒癮發作云云，亦屬不實
    。
  (6)綜合上情以觀，被告於第一次偵訊及原審審理時之自白，顯
    具任意性，且足認與事實相符；其上訴後又翻異前詞所為之
    前揭辯解，顯係事後狡辯卸責之詞，不足採信。從而，被告
    轉讓第一、二級毒品之犯行，亦可以認定。
二、原審經審理之結果，認被告連續轉讓第一、二級毒品之犯行
    明確，因而適用毒品危害防制條例第8條第1項、第2項，刑
    法第11條、第56條、第47條等規定，並審酌被告犯罪之動機
    、方法、手段、所生危害，其前有多次犯罪之記錄，品行不
    佳及其犯後態度等一切情狀，分別量處被告有期徒刑1年6月
    、11月，以示懲儆。經核其此部分認事用法尚無違誤，量刑
    亦屬允當，被告提起上訴猶執前情否認犯行而指摘原判決不
    當，此部分之上訴為無理由，應予駁回。
三、據上論斷，應依刑事訴訟法第368條，判決如主文。
本案經檢察官甲○○到庭執行職務。
中    華    民    國    95    年    6     月    20    日
               刑事第六庭  審判長法  官  李  文  雄
                                 法  官  邱  顯  祥
                                 法  官  劉  連  星
上列正本證明與原本無異。
如不服本判決應於收受送達後十日內向本院提出上訴書狀，其未
敘述上訴之理由者並得於提起上訴後十日內向本院補提理由書（
均須按他造當事人之人數附繕本）。
                                 書記官  陳  秀  真
中    華    民    國    95    年    6     月    21    日
附錄：本案論罪科刑法條全文
毒品危害防制條例第8條第1項、第2項
轉讓第一級毒品者，處1年以上7年以下有期徒刑，得併科新臺幣
1百萬元以下罰金。
轉讓第二級毒品者，處6月以上5年以下有期徒刑，得併科新臺幣
70萬元以下罰金。
                                                      Ｆ


司法院資訊處製作；財團法人民間司法改革基金會備份。
